CLAUDIA ARAYA RODRÍGUEZ

+56 9 53966352

 \searrow

claudia.araya.ro@gmail.com



https://relun.github.io/



https://www.linkedin.com/in/claudia-araya/



https://github.com/Relun

FRONT-END DEVELOPER

QUIEN SOY

Front-End Developer egresada del bootcamp de Laboratoria. Además, cuento con conocimiento básico en la pataforma Salesforce. Me encanta resolver problemas, concentrándome en el autoaprendizaje. De actitud positiva y perseverante, me adapto fácilmente a los equipos de trabajo. Tras 5 años de experiencia como Ingeniero Agrónomo decidí reinventarme y crear soluciones útiles en el área tecnológica.

HABILIDADES

Salesforce

HTML5

CSS3

Sass

JavaScript

Bootstrap

Angular

Ionic

Git/GitHub

Visual Studio Code

Figma

Scrum

ESTUDIOS

Programa de iniciación en Salesforce

Santiago 2021 WomenForcelT

Programa de 2 meses enfocado en iniciar y enseñar a mujeres las herramientas necesarias para ser administradoras de Salesforce.

EXPERIENCIA LABORAL

Desarrolladora Front-end Trainee

Rompecabeza Digital 6/2021 – 9/2021 Santiago

Desarrolladora Front-end Trainee, utilizando CSS, Sass, HTML y JavaScript.

Ingeniero de procesos en BancoEstado

ATC Ingenieros Sociedad Anónima Est 6/2020 – 12/2020, Santiago.

Desarrolladora frontend en aplicaciones de BancoEstado, usando JavaScript, CSS, HTML y Angular.

Secretaria

Ingeniería Eléctrica Lam Ltda. 1/2019 – 1/2020, Santiago.

Encargada de la recepción y atención al público, además de realizar trámites de diversa índole.

Encargada de Vivero

More Ingenieros Consultores 10/2017 – 8/2018, Santiago.

Encargada de la producción forestal, planificación y gestión de las tareas a realizar, manejo de personal y labores administrativas.

Investigadora en Proyectos de riego

Instituto de Investigaciones Agropecuarias, INIA-La Platina

3/2016 - 05/2016, Santiago.

Desarrollo investigativo de diferentes sistemas de riego, toma de muestras en terreno, tabulación, análisis de datos y redacción de informes.

Front-End Developer

Santiago 2019 Laboratoria

Egresada del Bootcamp de programación de 6 meses, basado en el autoaprendizaje, con contenido HTML, CSS, JavaScript, Angular y metodologías ágiles.

Ingeniero Agrónomo

Santiago 2008-2014 Universidad Mayor

Titulada como Ingeniero Agrónomo.

CERTIFICACIONES

SFPC - Scrum Foundation Professional Certificate

https://www.youracclaim.com/badges/1 091f6f6-92ea-48f1-90ed-4aa243dde219/public url

SMPC - Scrum Master Professional Certificate

https://www.youracclaim.com/badges/b 330fd72-116a-4f0f-b851-6a47d038a889/public url

ALGUNOS PROYECTOS

FENPOF Chile

Agosto 2019

Sitio web creado para la Federación de Enfermedades Poco Frecuentes Chile, con el objetivo de entregar información y permitir la colaboración entre las organizaciones que la componen. Creada en Angular y Firebase.

Deploy: https://fenfop-chile-c0ea2.firebaseapp.com/

League of Legends

Julio 2019

Muestra de personajes del juego League of Legends, la web permite filtrar y ordenar los personajes. Desarrollada en Javascript, CSS y HTML.

Deploy: https://gabagonzalez.github.io/SCL009-data-lovers/src/index.html

UBEREATS PERFIL VERDE

Octubre 2019

Prototipo ganador de la Hackaton UberEats-Laboratoria, creado en 4 días. Innovadora solución que personaliza el perfil del usuario según su dieta y permite disminuir su huella de carbono, eligiendo opciones menos contaminantes. Desarrollado para ser visto desde celulares, utilizando framework Angular e Ionic.

Deploy: https://ubereatshackaton-9fa31.web.app